【裁判字號】    98,易,4139
【裁判日期】    991231
【裁判案由】    傷害等
【裁判全文】
臺灣臺中地方法院刑事判決          98年度易字第3136號
公  訴  人  臺灣臺中地方法院檢察署檢察官
被      告  吳品賢
選任辯護人  王揚銘律師
被      告  王紫為
            林義森
            黃琮偉
上三人共同
選任辯護人  廖本揚律師
上列被告等因傷害等案件，經檢察官提起公訴（九十八年度偵字
第一二六五八號），暨追加起訴（九十八年度偵字第二二０二五
號），本院就傷害及毀損部分，判決如下：
    主  文
本件傷害及毀損部分公訴不受理。
    理  由
一、按告訴乃論之罪，告訴人於第一審辯論終結前得撤回其告訴
    ，又告訴經撤回者，應諭知不受理之判決，且得不經言詞辯
    論為之，刑事訴訟法第二百三十八條第一項、第三百零三條
    第三款、第三百零七條分別定有明文。
二、公訴及追加起訴意旨略以：被告吳品賢與證人許雯婷曾為男
    女朋友，然因於民國九十八年四月十一日夜間，目擊證人許
    雯婷與告訴人陳威誌在證人許雯婷處所前聊天而心生不滿並
    上前質問，證人許雯婷遂當場向被告吳品賢表示欲分手，並
    與告訴人陳威誌一同離去。被告吳品賢因不滿告訴人陳威誌
    疑似煽惑證人許雯婷與其分手而亟欲糾眾教訓告訴人陳威誌
    ，遂先於九十八年四月十一日二十一時四十二分許，以其使
    用之手機號碼0000000000號門號與被告林義森所
    持用之手機號碼0000000000號通話以聯絡被告林
    義森；被告吳品賢另於九十八年四月十一日二十二時四十四
    分許，以手機號碼0000000000號門號與被告王紫
    為所使用之手機號碼0000000000號門號通話以聯
    絡被告王紫為，被告吳品賢以上開方式陸續糾集被告林義森
    、王紫為、黃琮偉及其他數名不詳姓名、年籍之成年男子等
    共計六、七人前往其位於臺中市○○路一七七九號處所，商
    議如何教訓告訴人陳威誌，並隨即達成傷害、毀損及妨害自
    由之犯意聯絡，而計畫先委由被告吳品賢將告訴人陳威誌誘
    至臺中市○○道附近，再由被告吳品賢、王紫為、林義森、
    黃琮偉等六、七人駕車集體包圍並圍毆告訴人陳威誌且砸其
    車，以為報復。被告吳品賢、王紫為、林義森、黃琮偉等六
    、七人遂基於上開妨害自由、傷害及毀損之犯意聯絡，見證
    人許雯婷於同日二十三時許，返回上開建成路一七七九號處
    所搬取私人物品，遂先委由被告吳品賢於同日二十三時五十
    分，以手機號碼0000000000號門號與告訴人陳威
    誌所使用之手機號碼0000000000號手機門號聯絡
    ，表示告訴人陳威誌若欲駕車載證人許雯婷，不要將車子開
    到告訴人吳品賢家附近，要停到綠園道附近等語，進而引誘
    告訴人陳威誌駕駛其所有車牌號碼八一八九－ＴＸ號小客車
    搭載告訴人張宜斌前往建成路及復興園路口等待；被告吳品
    賢見事機成熟，隨即於翌（十二）日零時五十分許，夥同被
    告王紫為、黃琮偉、林義森等六、七人，推由被告吳品賢駕
    駛車牌號碼二八五０－ＳＭ號小客車及由其他成員分乘車牌
    號碼不詳小客車三輛，一同前往建成路及復興園路口；再由
    被告吳品賢駕駛上開車牌號碼二八五０－ＳＭ號小客車連同
    某輛車牌號碼不詳小客車一輛，由上開車牌號碼八一八九－
    ＴＸ號小客車後方逼近，而另二輛小客車由前方逼近之分工
    方式，圍堵告訴人陳威誌所駕車牌號碼八一八九－ＴＸ號小
    客車，而使告訴人陳威誌、張宜斌無法進退；隨即再由被告
    吳品賢駕駛上開車牌號碼二八五０－ＳＭ號小客車自後方猛
    力撞擊告訴人陳威誌之車牌號碼八一八九－ＴＸ號小客車尾
    部，致上開車牌號碼八一八九－ＴＸ號小客車尾部嚴重毀損
    ；旋由被告吳品賢前揭友人中數人徒手將告訴人陳威誌、張
    宜斌拖出汽車外，而以上開強暴方式，妨害告訴人陳威誌、
    張宜斌之自由離去權利（被告吳品賢、王紫為、林義森、黃
    琮偉所犯刑法第三百零四條第一項之強制罪部分，另行判決
    ）；被告吳品賢復徒手毆打告訴人陳威誌、張宜斌，並以腳
    猛踹告訴人張宜斌；被告黃琮偉見被告吳品賢出手後，亦隨
    之手持鐵棍毆傷告訴人陳威誌右手，復毆傷告訴人張宜斌背
    部，又徒手毆打告訴人張宜斌頭部，且於離去前以上開鐵棍
    猛砸告訴人陳威誌所駕駛之上開汽車後擋風玻璃，致該玻璃
    毀壞不堪使用；被告王紫為及林義森亦均分別徒手毆打告訴
    人陳威誌及張宜斌；因而造成告訴人張宜斌受有頭部外傷、
    臉部挫傷、右眼挫傷、胸部挫擦傷、背部挫擦傷、雙上肢挫
    擦傷及右足扭拉傷等多處傷害；告訴人陳威誌則受有頭部外
    傷與雙肩、背部、雙肘、雙膝均挫擦傷等多處傷害。案經告
    訴人張宜斌、陳威誌提起告訴後，公訴人認被告吳品賢、王
    紫為、林義森、黃琮偉均係觸犯刑法第二百七十七條第一項
    之傷害及第三百五十四條之毀棄損害罪嫌，而前開罪名，分
    別依同法第二百八十七條前段及第三百五十七條規定，皆須
    告訴乃論。茲據告訴人張宜斌、陳威誌分別於九十九年十一
    月十六日、九十九年十二月十七日具狀撤回告訴，有聲請撤
    回告訴狀及本院調解程序筆錄各二份在卷為憑，揆諸首開說
    明，爰就本件傷害及毀損部分不經言詞辯論，逕為諭知不受
    理之判決。
據上論斷，應依刑事訴訟法第三百零三條第三款、第三百零七條
，判決如主文。
中    華    民    國    99    年    12    月    31    日
                  刑事第十二庭  法  官  周莉菁
如不服本判決應於收受判決後10日內向本院提出上訴書狀，並應
敘述具體理由；其未敘述上訴理由者，應於上訴期間屆滿後20日
內向本院補提理由書 (均須按他造當事人之人數附繕本)「切勿
逕送上級法院」。
告訴人或被害人對於判決如有不服具備理由請求檢察官上訴者，
其上訴期間之計算係以檢察官收受判決正本之日期為準。
                                書記官  吳彩華
中    華    民    國    99    年    12    月    31    日

司法院資訊處製作；財團法人民間司法改革基金會備份。
